【裁判字號】    92,再抗,1
【裁判日期】    920121
【裁判案由】    支付命令
【裁判全文】
臺灣高等法院高雄分院民事裁定      九十二年度再抗字第一號
      聲  請  人  中國鋼鐵結構股份有限公司
      法定代理人  乙○○
      代  理  人  甲  ○                    送達處所台北郵政信箱一一七－三
右聲請人因與中見機械工程股份有限公司間支付命令事件，對於中華民國九十一年六
月二十八日本院九十一年抗字第五八三號及九十一年六月五日臺灣高雄地方法院八十
九年促字第三二六七號確定裁定，聲請再審，本院裁定如左：
      主      文
聲請駁回。
聲請訴訟費用由聲請人負擔。
      理      由
一、按，民事訴訟法第四九六條第一項第十一款許當事人據以提起再審之訴或聲請再
    審，以救濟之，係指為判決基礎之民事或刑事判決及其他裁判或行政處分，因其
    後之確定裁判或行政處分有所變更，致結果使原確定裁判之基礎發生動搖者，始
    足當之，若非為判決基礎之民事裁判，縱其認定與確定裁判有異，即非該款所指
    之再審事由。又同條項第十二款係規定當事人發現後判決違反一事不再理之原則
    即得據以提起再審之訴或聲請再審，是若非同一訴訟標的，即無適用之餘地。再
    按，法院裁判適用法規或解釋法律，係依職權為之，原無待當事人提出其他判決
    以為證據，再審原告提出另一判決，利用其法律上之見解而為有利於己之主張，
    不能謂係民事訴訟法第四九六條第一項第十三款之新證物，最高法院六十四年台
    聲字第五八號著有判例，是另件裁判並非民事訴訟法第四九六條第一項第十三款
    或第四九七條所謂之證物。經查，台灣高等法院九十一年抗字第三一一八號、及
    最高法院九十一年台抗字第二二二號裁定，並非本件確定裁定據為基礎之民事裁
    定，亦難指為民事訴訟法第四九七條所稱之證物，揆諸首揭說明，聲請人舉該兩
    件裁定，依民事訴訟法第四九六條第一項第十一款及第四九七條規定，對本件確
    定裁定聲請再審，顯非有理。又查最高法院六十九年台上字第三七五二號判例、
    八十四年台抗字第五二三號及八十五年台抗字第一五一號裁定，係有別於本件確
    定裁定之他案裁判，與本件確定裁定並非同一訴訟標的，不生違反一事不再理之
    原則與否問題，亦難謂為民事訴訟法第四九六條第一項第十三款或第四九七條所
    稱之證物，揆諸前揭說明，聲請人舉該件裁判，依民事訴訟法第四九六條第一
    項第十二款、第十三款、及第四九七條規定，對本件確定裁定聲請再審，亦無理
    由，是聲請人聲請再審應予駁回。
二、據上論結，本件聲請人聲請再審為無理由，依民事訴訟法第九十五條、第七十八
    條，裁定如主文。
中      華      民      國    九十二    年      一      月    二十一    日
                                      臺灣高等法院高雄分院民事第五庭
~B1審判長法官  蔡明宛
~B2      法官  林健彥
~B3      法官  周慶光
右為正本係照原本作成。
不得抗告。
中      華      民      國    九十二    年      一      月    二十三    日
~B法院書記官  鄔敦俊
                                                                        Ｋ


司法院資訊處製作；財團法人民間司法改革基金會備份。
